

# **HUYNH THỊ PHƯƠNG NGÂN**

Fresher Java Web



Tốt nghiệp tại Trung Tâm Đào Tạo Lập Trình CodeGym. Cùng những kiến thức đã có, tôi mong muốn tìm được công việc lập trình viên trong môi trường làm việc chuyên nghiệp, năng động để có thể phát huy được năng lực bản thân trong việc phát triển các sản phẩm phần mềm chất lượng. Mong mỏi cống hiến một phần giá trị của bản thân cho team và phía công ty là động lực để tôi phát triển và cải thiện bản thân mỗi ngày. Môi trường làm việc nhiều thử thách là động lực và cơ hội để tôi hoàn thiện kiến thức nghề nghiệp, trở thành một lập trình viên xuất sắc và góp mặt trong đội ngũ nhân viên nòng cốt của công ty trong 3-5 năm tới.

# Thông tin liên hệ

27/03/1996

huynhphuongngan273@gmail.com

079 579 2763

https://bit.ly/phuong-ngan

24/350 Phan Chu Trinh, Thành phố Huế

# Các kỹ năng

- Kiến thức chuyên môn
- HTML, CSS, Bootstrap 4
- JavaScript, React JS (useState, useEffect)
- Java Core
- 00P
- Servlet and JSP, JSTL
- JDBC
- MySQL
- Spring Framework
- Spring Data JPA
- RESTful API
- Spring Security
- Spring Boot
- ¡Query, AJAX
- NodeJS

#### • Kỹ năng mềm

- Kỹ năng giao tiếp, tự tin thuyết trình trước đám đông.

# Học vấn

• XÃ HÔI HOC

TRƯỜNG ĐẠI HỌC KHOA HỌC HUẾ - HUSC

9/2015-05/2019

Tốt nghiệp loại Khá, điểm trung bình 7.5

• LẬP TRÌNH VIÊN

TRUNG TÂM ĐÀO TẠO LẬP TRÌNH VIÊN CODEGYM HUẾ

2/2022-11/2022

- Tham gia khóa học "Bootcamp Java WEB", trải qua hơn 1000 giờ học tập và luyện tập bản thân đã học hỏi và trưởng thành hơn, phát triển kĩ năng mềm lẫn chuyên môn.
- Được đào tạo về các kĩ năng làm việc nhóm hiệu quả, trải nghiệm qua các dự án nhỏ kết hợp các công cụ quản lí như Kanban, áp dụng nguyên lí SCRUM vào dự án.

# Kinh nghiệm làm việc

CODEGYM | 10/2022-11/2022

- MEGA FARM CỬA HÀNG THỰC PHẨM SẠCH
- Thời gian triển khai: 1 tháng
- Số lượng thành viên: 3 người
- · Kiến thức sử dụng:
- MySQL Cơ sở dữ liệu
- Spring Boot API
- NodeJs Dashboard
- React Client
- jQuery

- Kỹ năng làm việc độc lập và theo nhóm tốt.
- Thích ứng nhanh với môi trường làm việc, hòa đồng nhanh.
- Chịu đựng áp lực công việc cao.
- Sắp xếp, lập kế hoạch và quản lý thời gian.
- Kỹ năng giải quyết vấn đề.
- Kỹ năng tự học và tìm kiếm.

#### • Tin học văn phòng

- Sử dụng thành thạo các công cụ Word. Excel, Power Point, SPSS

#### • Ngôn ngữ

- Tiếng anh trình độ B1 (Nghe, nói, đọc, viết khá)
- Tiếng Trung HSK3

### Chứng chỉ hoàn thành các khóa học ở Codegym:

https://bit.ly/3TxnXgY

# Sở thích

- Đọc sách Nếu không vui thì sách chính là nơi làm đầu óc thư giãn hiệu quả nhất.
- Đánh cầu lông.
- Xem các chương trình khoa học và vũ trụ.
- Đam mê du lịch và khám phá.

# Người tham chiếu

#### Anh NGUYÊN HỮU ANH KHOA

- Giám đốc trung tâm CodeGym Huế
- Điện thoại: 0935 216 417
- Email: khoa.nguyen@codegym.vn

- Bootstrap 4
- Chức vu: Thành viên
- Nghe theo sự phân công nhiệm vụ của trưởng nhóm.
- Phân tích và thiết kế kiến trúc ứng dụng cùng nhóm.
- Tham gia giải quyết vấn đề khi dự án muốn mở rộng hướng phát triển.
  - Quản lý công việc và thảo luận nhóm qua Jira, Facebook.
  - Phát triển ứng dụng theo quy chuẩn mô hình Scrum.
- Nhóm sử dụng Git quản lý phiên bản mã nguồn.
- Thực hiên Scrum hằng ngày.
- Làm slide báo cáo và thuyết trình về sản phẩm.
- Xây dựng chức năng thành CRUD cho sản phẩm, kho hàng
- Xây dựng các chức năng tìm kiếm, tính tổng số lượng cho sản phẩm, đơn hàng, đơn hàng sắp hết hạn, khách hàng...
  - Thống kê đơn hàng, sản phẩm, khách hàng mới, doanh thu...
- Xây dựng một số chức năng ở trang quản trị

### Mô tả ngắn gọn:

Đây là hệ thống quản lý cửa hàng thực phẩm sạch với các tính năng sau:

- Trang tổng quan dành cho người dùng quản trị, admin có thể sử dụng tất cả các chức năng của hệ thống và nhân viên là người bị hạn chế tính năng, chỉ sử dụng một số chức năng (nếu có tình truy cập vào link cho admin sẽ có trang báo lỗi được hiển thị)
- Trang Dashboard cung cấp nhiều trang con với hơn 60 chức năng để người dùng dễ dàng quản lý sản phẩm cũng như thống kê hàng tồn kho và tình trạng kinh doanh.
- Một trang khách hàng cho khách hàng sử dụng. Khách hàng có thể xem và đặt hàng sản phẩm đang được bán. Bên cạnh đó, để giúp khách hàng lựa chọn mong muốn sản phẩm, trang khách hàng có chức năng lọc theo giá, thương hiệu, và khác thông số kỹ thuật.

#### • Link sản phẩm:

- Dashboard: https://admin.megafarm.tk/login

- Tài khoản Admin: Email: bob@co.cc Password: 123- Tài khoản User:

Email: camap@co.cc Password: 12345678

Client: https://megafarm.tk/
Email: customer@gmail.com

Password: 123123

(<u>Lưu ý:</u> Khách hàng có thể xem sản phẩm, thêm sản phẩm vào giỏ hàng và có thể xem, thay đổi giỏ hàng nhưng khách hàng muốn thanh toán sản phẩm có trong giỏ hàng thì phải đăng nhập vào tài khoản (hoặc đăng ký nếu chưa có tài khoản) sẽ được thanh toán sản phẩm.

- Link git:
- Link API:

https://gitlab.com/dev4end/spb-megafarm-modules

- Link Dashboard:

https://gitlab.com/dev4end/nodejs-megafarm-dashboard

- Link Client:

httne://aitlah.com/dov/land/reactie-magafarm-client

# • HOC VIÊN

# CODEGYM 08/2022-9/2022

- Dự án : Hamster Food Management
- Thời gian triển khai: 1 tuần
- Source code:

https://github.dev/nganhuynh273/HAMSTER\_FOOD\_MANAGE MENT

- Thành viên: 1
- Vị trí: Lập trình viên
- Mô tả:
- Đăng ký, đăng nhập tài khoản Admin, User
- Trang quản lý thức ăn: Hiển thị danh sách sản phẩm, thêm, sửa, xóa sản phẩm.
- Trang quản lý người dùng: Hiển thị danh sách người dùng và chức năng kích hoạt người dùng, xem thông tin tài khoản đang đăng nhập, admin có quyền block tài khoản người dùng.
- Trang quản lý admin
- Kiến thức áp dụng : Spring Boot, Spring Security, Spring Data JPA, jQuery-AJAX, Bootstrap 4, mô hình MVC.

# 

# CODEGYM 07/2022-8/2022

- Du án : Hamster Resort Management
- Thời gian triển khai: 1 tuần
- Source code:

https://github.dev/nganhuynh273/HAMSTER\_RESORT\_MANA GEMENT

- Thành viên: 1
- Vi trí: Lập trình viên
- Mô tả:
- Đây là bản chuyển thể của "Mô phỏng resort", dự án thành ứng dụng web, với chức năng đơn giản hóa.
- Trang khách hàng: Quản lý khách hàng, thêm, sửa, xóa, tìm kiếm thông tin khách hàng.
- Trang nhân viên: Thêm, sửa, xóa, tìm kiếm thông tin nhân viên.
- Trang quản lý hợp đồng: Tạo hợp đồng dịch vụ sau khi đã thỏa thuận với khách hàng đã thuê dịch vụ
- Trang quản lý dịch vụ: Mô tả các dịch vụ chi tiết của resort khi khách hàng muốn sử dụng dịch vụ của resort
- Kiến thức áp dụng : Java Servlet, JSP, JSTL, MySQL database, Bootstrap 4

# • HỌC VIÊN

# CODEGYM 05/2022-6/2022

- Dự án : CodegymFC Management
- Thời gian triển khai: 1 tuần
- Surre code.

#### https://github.dev/nganhuynh273/CodegymFC\_Management

- Thành viên: 1
- Vị trí: Lập trình viên
- Mô tả:
- Ứng dụng chạy trong cửa sổ console
- Hiển thị màn hình đăng nhập cho Admin và Customer
- Admin:
- Quản lý đội bóng
- Quản lý trận bóng
- Customer:
  - Xem thông tin trận đấu
  - Xem danh sách cầu thủ
  - Xem thông tin huấn luận viên
- Quản lí thông tin cầu thủ, huấn luyện viên: Hiển thị danh sách, có thể thêm, sửa (cập nhật), xóa, tìm kiếm cầu thủ/huấn luyện viên
- Quản lý trận đấu: Hiển thị danh sách trận đấu, danh sách cầu thủ
- Kiến thức áp dụng: Java Core, OOP, SOLID...

# • HỌC VIÊN

# CODEGYM 03/2022-4/2022

- Dự án : TheAN Management
- Thời gian triển khai: 1 tuần
- Source code:

#### https://github.dev/nganhuynh273/TheAN-Management

- Thành viên: 1
- Vi trí: Lập trình viên
- Mô tả:
- Ứng dụng chay trong cửa sổ console
- Hiển thị màn hình đăng nhập cho Admin
- Quản lí thông tin sản phẩm: Hiển thị danh sách sản phẩm, có thể thêm, sửa (cập nhật), xóa, tìm kiếm sản phẩm.
- Thêm sản phẩm đang có vào trong giỏ hàng và thanh toán sản phẩm.
- Kiến thức áp dụng : Java Core, OOP, SOLID...

# 

# CODEGYM 02/2022-03/2022

- Dư án : Shopping Cart
- Thời gian triển khai: 1 tuần
- Source code: https://nganhuynh273.github.io/Case\_study/
- Thành viên: 1
- Vi trí: Lập trình viên
- Mô tả:
- Có giao diện đăng ký, đăng nhập
- Có giao diện thông báo, thêm sản phẩm vào giỏ hàng.
- Sản phẩm đã được tích hợp sẵn
- Website đang ở trang thái tĩnh (Front End)
- Thiết kế giao diện như lúc khách hàng tiến hành thanh toán sản phẩm.

### Nhân viên Marketing

# Ment - Media And Technology Company

05/2021-1/2022

- Giám sát về hiệu quả và chi phí chiến dịch quảng cáo trên các kênh truyền thông số (Google Adwords, Facebook).
- Theo dõi đánh giá các chiến dịch quảng cáo hàng giờ, hàng ngày để tối ưu chi phí tỉ lệ chuyển đổi
- Lên kế hoạch marketing và triển khai thực hiện các hoạt động truyền thông.
- Viết bài giới thiệu sản phẩm, quảng bá thương hiệu công ty
- Thiết kế các banner của Công ty ....
- Lên dự án, chịu trách nhiệm thực hiện dự án kinh doanh.
- Quản lý công việc của team kinh doanh.
- Xây dựng, thực hiện nội dung của các kênh xã hội.
- Quản trị website, fanpage hiệu quả.
- Lập kế hoạch, quản trị và định hướng hình ảnh của công ty trên các kênh truyền thông.
- Cập nhật liên tục và kịp thời các chính sách và cơ chế quảng cáo của từng nền tảng nhằm đưa ra các đề xuất để cải thiện chiến lược quảng cáo
- Theo dõi các xu hướng và tin tức thị trường cùng ngành, phân tích đối thủ cạnh tranh, mở rộng thêm các nền tảng và hình thức quảng cáo.
- Báo cáo hàng tuần về những kết quả của công việc.

# Chuyên viên tư vấn tài chính

# Công ty TNHH Alpha Media | 06/2019-6/2020

- Tìm kiếm khách hàng theo danh sách được cung cấp và gửi tới họ bản kế hoạch đã được nghiên cứu bởi công ty
- Giới thiệu, tư vấn sản phẩm, giải đáp các vấn đề thắc mắc của khách hàng qua điện thoại và email.
- Thuyết phục, đàm phán với khách hàng để mang về hợp đồng
- Báo các kết quả làm việc cho Team Leader
- Chiu trách nhiệm hoàn thành chỉ tiêu được giao
- Thực hiện các công việc khác theo sự phân công của cấp quản lý

### Quản lý

# Hello Coffee 06/2015-05/2019

- Tuyển dụng và đào tạo nhân viên
- Kiểm tra, giám sát việc sắp xếp các ca làm việc của các bộ phân trong quán
- Báo cáo cuối ca, tuần, tháng bao gồm các nội dung: Nhân sự, sản phẩm, doanh thu, hoạt động
- Giải quyết các thắc mắc, phàn nàn của khách hàng
- Quản lý lương thưởng, sổ sách và doanh thu hằng tháng
- Những công việc khác phát sinh theo yêu cầu

### • Khảo sát viên

Nhóm dự án Di cư lao động của các tỉnh Quảng Trị - Thừa Thiên Huế 7/2018-08/2018

 Tiếp cận người dân của các xã trên địa bạn nghiên cứu để phỏng vấn, thu thập số liệu, tâm lý của người dân... để đạt được mục đích nghiên cứu

### • Khảo sát viên

Nhóm dự án nghiên cứu giáo dục đồng đẳng về chăm sóc sức khỏe học đường tại Huế 9/2018-10/2018

- Tiếp cận đối tượng là gia đình, giáo viên, học sinh của các trường trên địa bàn thành phố để phỏng vấn, lấy số liệu, trao đổi để lấy những thông tin quan trọng phục vụ cho đề tài nghiên cứu cấp Tỉnh